Inventaris van het archief van de Raden Luchtverontreiniging, Commissies en Werkgroepen, 1961-1981
Nationaal Archief, Den Haag
Ministerie van Volkshuisvesting, Ruimtelijke Ordening en Milieubeheer: Raden voor de Luchtverontreiniging
VROM / Raden voor de Luchtverontreiniging
1961-1981
V5
0.80 meter; 73 inventarisnummers.
Normale geschreven, getypte en gedrukte documenten, geen bijzondere handschriften.
Nationaal Archief, Den Haag
Raad inzake de Luchtverontreiniging (1963- )
Raad voor de Luchtverontreiniging (1970-1981)
Het archief van de Raad inzake de Luchtverontreiniging bevat notulen, vergaderstukken en stukken betreffende de instelling van de raad en benoeming van de leden, alsmede enige adviezen aan de minister. Het archief van de Raad voor de Luchtverontreiniging bevat notulen, aan de minister uitgebrachte adviezen over te nemen maatregelen en notulen met agenda's van verschillende commissies en werkgroepen.
Archiefvorming
Geschiedenis van de archiefvormer
Raad inzake de Luchtverontreiniging
Ter voorbereiding van het beleid luchtverontreiniging werd in 1962 door de minister van Sociale Zaken en Volksgezondheid een Commissie inzake de Luchtverontreiniging ingesteld
Institutionele Toegang op de gegevensbestanden met betrekking tot het Beleidsterrein Milieubeheer van de Directie Volksgezondheid, Afdeling Milieuhygiëne, en de Stichting Vaste (Verwijdering) Afvalstoffen van het ministerie van Sociale Zaken en Volksgezondheid, over de periode 1952-1971, ministerie van Vrom, 2007.
.
Deze Commissie, die vooral ten doel had de raad voor te bereiden, werd in 1994 opgeheven. Alle zitting hebbende leden gingen over naar de Raad.
De Raad inzake de Luchtverontreiniging, ingesteld bij wet van 13 juni 1963 (Stb. 319), had tot doel de minister op verzoek of uit eigen beweging te adviseren over het beleid inzake de luchtverontreiniging. De raad, gevestigd te Den Haag, kon maximaal vijfentwintig leden tellen, welke, met een secretaris, door de minister werden benoemd.
De Raad was naast hoge beleidsambtenaren van het ministerie samengesteld uit vertegenwoordigers van de betrokken ministeries, namelijk van Landbouw en Visserij, Onderwijs, Kunsten en Wetenschappen, Volkshuisvesting en Bouwnijverheid en tevens Economische Zaken. Provincie, industrie, bedrijfsleven en instellingen met specialistische kennis over de lucht, zoals TNO en het KNMI, leverden desgevraagd een lid.
De Memorie van Toelichting op de wet van instelling noemde als een belangrijke taak voor de raad 'na te gaan in hoeverre bestaande wettelijke bepalingen aanvulling of wijziging behoeven en of een Wet inzake de luchtverontreiniging noodzakelijk is'.
De raad stelde uit haar leden een Juridische Commissie en een Technische Commissie samen. De Juridische Commissie maakte een ontwerp Wet Luchtverontreiniging, waarin de overheid middelen werden geboden regelend in te grijpen. De Technische Commissie bestudeerde de nadelen, welke het natuurlijk milieu ondervond door uitstoot van verontreinigende stoffen.
Na de inwerkingtreding van de Wet inzake de luchtverontreiniging (Stb. 1970, 580) werd deze het toetsingskader voor de adviezen van de opvolger, de Raad voor de Luchtverontreiniging.
Samenstelling Raad inzake de Luchtverontreiniging, 1963
voorzitter:
ir. S.H. Visser
dr. ir. G. de Bakker Ministerie van Landbouw en Visserij, Algemeen Directeur Hoofddirectie Landbouwvoorlichting en Onderzoek
mr. W. de Bruyn, Ministerie van Sociale Zaken en Volksgezondheid
ir. H. Corver Ministerie van Landbouw en Visserij, Cultuurtechnische Dienst, Wageningen, Inspecteur algemene zaken en planologie
B.M. van Griethuysen Ministerie Onderwijs, Kunsten en Wetenschappen, Hoofd afdeling Vrijetijdsbesteding
dr. N.J.A. Groen Ministerie van Sociale Zaken en Volksgezondheid, Hoofd Inspecteur van de Volksgezondheid voor de Milieuhygiëne
mr. A.W. Joolen Ministerie van Volkshuisvesting en Bouwnijverheid, plv. Directeur-Generaal van de Volkshuisvesting en Bouwnijverheid
prof. dr. P. Muntendam Ministerie van Sociale Zaken en Volksgezondheid, Directeur-Generaal van de Volksgezondheid
mr. P.H. Valentgoed Ministerie van Sociale Zaken en Volksgezondheid, Directeur-Generaal Arbeid
mr. J. Vink Ministerie van Volkshuisvesting en Bouwnijverheid, Directeur Rijksdienst voor het Nationale Plan
mevr. mr. Chr.A. de Ruyter-de Zeeuw Interprovinciaal Overleg Personeelsaangelegenheden
prof. dr. F.H. Schmidt Koninklijk Nederlands Meteorologisch Instituut (KNMI), Hoofd wetenschappelijk onderzoek Weerdienst en Luchtvaartmeteorologie
mr. L.C. Wansink Ministerie van Economische Zaken, plv. Directeur-Generaal Industrialisatie en Energievoorziening
dr. J.J. Barkman Landbouwhogeschool,Hoofd Laboratorium voor Plantensystematiek en Geografie.
ir. J.A. Beukers Stichting Europoort/Botlekbelangen, voorzitter
J.E. Duintjer Verbond van Nederlandse Werkgevers, Commissie Industriewater
ir. H.J. van Ebbenhorst Tengbergen Centraal Proefstation Staatsmijnen
drs. D.H. Franssens Landbouwschap
dr. W.H. Kemmers Centraal Bureau van de Tuinbouwveilingen
ir. A.H.W. Martens Staatstoezicht op de Mijnen, Inspecteur-Generaal
ir. G. de Regt
mr. L.G. van Reijen Vereniging van Nederlandse Gemeenten, directeur.
prof. dr. J.W. Tesch Centrale Gezondheidsorganisatie TNO
ir. C. Tol Shell Nederland
ir. A.J. Verkaik Rijksdienst voor het Wegverkeer, Hoofdinspecteur
drs. R.J.de Wit Stichting Recreatie
Raad voor de Luchtverontreiniging
De Raad voor de Luchtverontreiniging (RVL) werd in november 1970 ingesteld bij de Wet inzake de Luchtverontreiniging, waarin de Raad was voorgeschreven
Wet inzake de Luchtverontreiniging, 28 november 1970, Stbl.nr. 580.
.
Op 29 december 1970 vond de installatie van de Raad plaats door staatssecretaris Volksgezondheid dr. R.J.H. Kruisinga.
De Raad ressorteerde tot juli 1971 onder het Ministerie van Sociale Zaken en Volksgezondheid. Bij de kabinetswisseling van juli 1971 werd het Ministerie van Volksgezondheid en Milieuhygiëne ingesteld, waaronder de Raad kwam te vallen.
De Raad had tot taak om aan de Minister op zijn verzoek of uit eigen beweging advies uit te brengen inzake de uitvoering van de Wet inzake de Luchtverontreiniging.
In de periode 1971-1981 heeft de Raad tal van adviezen aan de Minister van Volksgezondheid en Milieuhygiëne uitgebracht. Voor een uit te brengen advies over een bepaalde zaak werd meestal een commissie of werkgroep ingesteld. Deze verrichtte onderzoek naar deze zaak en vergaderde hierover. Hierbij werd het ontwerpadvies opgesteld, dat door de Raad in plenaire vergadering werd behandeld. Daarna bracht de Raad dit ontwerpadvies als definitief advies aan de Minister uit.
Er was ook een Presidium, bestaande uit leden van de Raad, dat enkele malen per jaar vergaderde. De taak van het Presidium was het voorbereidend huishoudelijk werk voor de Raad, zoals de voorbespreking van de te behandelen onderwerpen in de plenaire vergadering en het vaststellen van de agenda.
Naast de Raad voor de Luchtverontreiniging was in 1974 de Voorlopige Centrale Raad voor de Milieuhygiëne (VCRMH)ingesteld. Deze Raad hield zich bezig met het gehele milieubeleid, terwijl de RVL zich uitsluitend bezig hield met de luchtverontreiniging.
In 1977 brachten zowel de Raad voor de Luchtverontreiniging als de Voorlopige Centrale Raad Milieuhygiëne een advies uit over het wetsontwerp tot instelling van de Centrale Raad voor Milieuhygiëne, waarin de RVL en de VCRMH zouden werden samengevoegd. Deze wet werd in 1980 van kracht, zodat de RVL met ingang van 1 mei 1981 ophield te bestaan
Wet Centrale Raad voor de Milieuhygiëne, 1 oktober 1980, Stbl.nr. 757.
.
Samenstelling van de Raad voor de Luchtverontreiniging, 1971
Voorzitter:
ir. S.H. Visser, Gemeente Den Helder.
Secretaris:
mr. W. de Bruyn, Ministerie van Volksgezondheid en Milieuhygiëne.
Ministeriële vertegenwoordigers:
Ministerie van Algemene Zaken,
Th. W.S.M. Gründeman.
Ministerie van Binnenlandse Zaken,
Jhr. mr. H.F. van Kinschot
H. Vink (plv).
Ministerie van Buitenlandse Zaken,
Jhr. mr. D.J. de Geer
H. Rijzen (plv).
Ministerie van Cultuur, Recreatie en Maatschappelijk Werk,
mej. mr. J. van Ommen
drs. J. van Scheelbeek (plv).
Ministerie van Defensie,
ktz. R.H. Kerkhoven.
Ministerie van Economische Zaken,
drs. R.J.H. Patijn
drs. A.A.J. Smeulders (plv).
Ministerie van Financiën,
J.A. Boender
drs. M.J. Goedhart (plv).
Ministerie van Justitie,
mevr. R.E. van Galen-Herrmann.
Ministerie van Landbouw en Visserij,
ir. H. Corver
mr. F. Oorthuys (plv).
Ministerie van Onderwijs en Wetenschappen,
mr. A.L. Goedhart
drs. W.G.F. van Vliet (plv).
Ministerie van Sociale Zaken,
mr. ir. P.C. Rus.
Ministerie van Verkeer en Waterstaat,
ir. J.C. Kuiperbak.
Ministerie van Volksgezondheid en Milieuhygiëne,
mr. F.J.J. Besier.
Ministerie van Volkshuisvesting en Ruimtelijke Ordening,
drs. K. Vellema,
mr. J.A.C. de Jonge (plv).
Lagere overheidsinstanties:
Provincie,
mr. H.B. Engelsman, Schiedam (plv.voorzitter)
G. de Jong, Wormerveer
ir. H.A. van Haaren, Tilburg
J. Spiekhout, Leeuwarden
J. van den Bos, Tholen (plv)
Jhr. mr. F.F. Hooft Graafland, Zeist (plv)
J.H. Ensinck, Maastricht (plv)
dr. G. Mik, Groningen (plv).
Gemeente,
A. A. Verhey, Amsterdam
dr. Pn. A. Idenburg, Voorburg (plv)
mr. A.P.M. Daalderop, Amsterdam (plv).
Bovengemeentelijk Lichaam "Rijnmond",
J. de Jong, Rotterdam (plv)
drs. L. van Leeuwen, Rotterdam (plv).
Ruimteverwarming:
Prof. ir. W. Drayer, Enschede
ir. P.J.K. Missel, Lunteren (plv).
Verkeer:
Auto-industrie,
W. Hustinx, Amsterdam
ing. H. Lanjouw, Arnhem (plv).
Particulier wegtransport,
ir. L.C. van Koppen, Utrecht
D.W. Bergeren, Rijswijk ZH (plv).
Industrie:
Olie en chemie,
ir. J.A.P. Montijn, Wassenaar
ir. H. Kramers, De Steeg (plv).
Metallurgie,
ir. W. Visser, Santpoort
Prof. dr. W. Maas, Brunssum (plv).
Raad van Ned. Werkgeversbonden,
J. van Duym, Huizen NH (plv. voorzitter)
dr. ir. J. Nijmann, 's-Gravenpolder (plv).
Electriciteitsproducenten,
ir. F.H.M van Eyndhoven, Overveen
ir. A.J. Elshout, Arnhem (plv).
Vakbeweging:
mr. H. Versloot, Heenvliet,
D.H. Grasman, Utrecht,
F. Falkeisen, Purmerend (plv),
P. Kroon, Amsterdam.
Volksgezondheid:
dr. J. Spaander, Bilthoven,
dr. W.J. Breslau, 's-Gravenhage,
Prof. dr. L. Burema, Rotterdam (plv),
J. Diepersloot, Utrecht (plv).
Landbouw:
mr. N.M. Zijp, 's-Gravenhage (plv. voorzitter),
dr. W.H. Kemmers, 's-Gravenhage,
mr. W.L.C. van der Vleuten, Tilburg (plv),
ir. T.T. Wind, Voorschoten (plv).
Recreatie:
J. Swart, 's-Gravenhage,
drs. M. Boshart, Rotterdam (plv).
Natuurbescherming:
P. Nijhoff, Hoorn,
drs. R.J. de Wit, Alkmaar (plv).
Landelijke verenigingen:
Nederlandse Vereniging tegen Water-, Bodem- en Luchtverontreiniging,
ir. L.J. Brasser, De Lier ZH
ir. Y. Buurma, De Bilt (plv).
Stichting Centrum Milieuzorg,
mevr. dr. E. Boon-Reuhl, 's-Gravenhage
mevr. E.A. van Aiking-van Wageningen, Amsterdam (plv).
Koninklijke Nederlandse Toeristenbond A.N.W.B.,
ir. C.A. Kuysten, Delft
ir. K.B. Kroon, 's-Gravenhage (plv).
Commissies
Voorbereidingscommissie Prae-advies Binnenlands bestuur,
Voorbereidingscommissie Wijziging Inrichtingenbesluit.
Commissie Advies Indicatief Meerjarenprogramma,
Commissie Advies Normennota,
Commissie Advies Ontwerp Wet Algemene Bepalingen Milieuhygiëne.
Commissie van Bezinning en Redaktie,
Commissie Bijdragenbesluit Provincies Luchtverontreiniging,
Commissie Grensoverschrijdende Luchtverontreiniging,
Commissie Jaarverslag,
Commissie Loodgehalte in Benzine,
Commissie NOx,
Commissie Rijnmondproblematiek,
Commissie SO2 Beleidskaderplan,
Commissie SO2 Bestrijdingsprogramma,
Commissie Spuitbussen,
Commissie Zwavel in Brandstoffen.
Werkgroepen
Werkgroep Grensoverschrijdende Luchtverontreiniging,
Werkgroep Inspraak en Beroep op het Gebied van de Milieuhygiëne,
Werkgroep Samenwerking met België en Duitsland m.b.t. het meten inzake de luchtverontreiniging en aansluiting van de nationale meetnetten op elkaar (Deze Werkgroep is samengegaan met de Werkgroep Grensoverschrijdende Luchtverontreiniging en vormde daarna de Commissie Grensoverschrijdende Luchtverontreiniging.),
Werkgroep Twee- en Driewielige Motorvoertuigen,
Werkgroep Vaststellen van Grenswaarden,
Werkgroep Vergunningenbeleid.
Geschiedenis van het archiefbeheer
Raad inzake de Luchtverontreiniging
De rechtsvoorganger van het ministerie van Volksgezondheid, Ruimtelijke Ordening en Milieubeheer (VROM) was voor wat betreft het milieu in de periode 1951-1972 de Directie Volksgezondheid, Afdeling Milieuhygiëne van het ministerie van Sociale Zaken en Volksgezondheid.
Het milieu archiefdeel, dat nog berustte bij het ministerie van Volksgezondheid, Welzijn en Sport, is in 1999 aan het ministerie van VROM overgedragen. Het archief verkeerde in een goede en geordende staat.
Echter de stukken van de Raad inzake de Luchtverontreiniging bleken in zeer beperkte mate in het archief van de afdeling Milieuhygiëne aanwezig. Zij betroffen alleen de eerste twee jaren van de raad. Een eigen archief van de raad is niet aangetroffen.
Raad voor de Luchtverontreiniging
De Raad voor de Luchtverontreiniging is ingesteld in 1970 en ontbonden in 1981. Gedurende die periode is er door het secretariaat van de Raad een archief gevormd. De stukken waren rubrieksgewijs en daarna chronologisch geordend. Van deze ordening waren inventariskaartjes aanwezig.
Na de ontbinding van de Raad is het archief in 1983 overgedragen aan de Dienst Documentaire Informatie, Semi-Statisch Archief van het Ministerie van Volkshuisvesting, Ruimtelijke Ordening en Milieubeheer te Den Haag.
De verwerving van het archief
Het archief is krachtens bepalingen van de Archiefwet overgebracht.
Inhoud en structuur van het archief
01.01.01
Inhoud
Raad voor de Luchtverontreiniging
Enkele notulen van de plenaire vergaderingen zijn niet aangetroffen. Ook van enkele commissies zijn geen stukken aanwezig, zoals van de Commissie Bijdragenbesluit Provincies Luchtverontreiniging, de Commissie Grensoverschrijdende Luchtverontreiniging, de Commissie Loodgehalte in Benzine, de Commissie Rijnmondproblematiek en de Commissie SO2 Bestrijdingsprogramma. Van de werkgroepen zijn van de Werkgroep Inspraak en Beroep op het Gebied van de Milieuhygiëne geen stukken aangetroffen.
Selectie en vernietiging
Raad inzake de Luchtverontreiniging
De bewerking van de aangetroffen stukken vond plaats in 2007. De omvang was 0.2 m, hiervan werd niets vernietigd.
Raad voor de Luchtverontreiniging
De bewerking van het archief had plaats gedurende de periode februari-juni 1993. Een herziening had in 2004 plaats. De omvang van het archief bedroeg voor de bewerking 4.5 meter en na de bewerking 0.4 meter, hetgeen neerkomt op een bewaarpercentage van ± 10%. Vernietigd zijn de dubbele exemplaren en de bescheiden van eenvoudige aard,waaronder aanbiedingsbrieven en stukken ter kennisname. Deze stukken zijn vernietigd op basis van de Vernietigingslijst VROM, onderdeel Bedrijfsvoering, vastgesteld bij Besluit van Minister van WVC 4 november 1993 nr. A93.934 gepubliceerd in de Staatscrt. 21 december 1993 nr.445).
Aanwijzingen voor de gebruiker
Openbaarheidsbeperkingen
Volledig openbaar.
Materiële beperkingen
Aanvraaginstructie
Openbare archiefstukken kunnen online worden aangevraagd en gereserveerd. U kunt dit ook via de terminals in de studiezaal van het Nationaal Archief doen. Om te kunnen reserveren dient u de volgende stappen te volgen:
U maakt een profiel aan op www.gahetna.nl, en logt vervolgens in
Via de archiefinventaris (alleen de beschrijvingen met rode nummers) selecteert u het gewenste archiefstuk door op de knop 'Reserveren' te klikken
In het volgende scherm geeft u aan op welke dag u het archiefstuk wilt inzien
Indien u zich bevindt in de studiezaal en een tafelnummer heeft ontvangen kunt u dit nummer vermelden. Als u geen tafelnummer heeft kunt u tafelnummer 777 laten staan
Vervolgens bevestigt u uw reservering door deze te versturen.
Verwant materiaal
Beschikbaarheid van kopieën
Beschrijving van de series en archiefbestanddelen
- INVENTARIS RAAD INZAKE DE LUCHTVERONTREINIGING, I.
  - Stukken van algemene aard, A.
    - Instelling en benoeming van leden van de Raad inzake de Luchtverontreiniging., 1961-1969; 56-60
      - Ontwerp van de Wet op Raad inzake de Luchtverontreiniging, 1961, 56
      - Vaststelling, 1962, 57
      - Vaststelling, 1963, 58
      - Toespraken bij de installatie van de raad door staatssecretaris dr.A.J.H. Bartels en voorzitter ir. S. H.Visser, 1964, 59
      - Benoeming en ontslag leden,deskundigen, 1965-1969, 60
    - Instelling van de Juridische Subcommissie., 1963-1964; 61
    - Vergaderingen van de Raad inzake de Luchtverontreiniging., 1964-1966; 62-67
      - Notulen, met bijlagen, 1964, 62
        Incompleet
      - Notulen, met bijlagen, 1965, 63
      - Notulen, met bijlagen, 1966, 64
      - Vergaderstukken, 1963,1964, januari- april, 65
      - Vergaderstukken, 1964, april-december, 66
      - Vergaderstukken, 1965, 67
    - Vergaderingen van de Juridische Subcommissie., 1964-1965; 68-69
      - Notulen, 1964-1965, 68
      - Vergaderstukken, 1964-1965, met voorgaande stukken over 1963, 69
    - Jaarverslag Raad inzake de Luchtverontreiniging 1965., 1966; 70
  - Stukken betreffende bijzondere onderwerpen, B.
    - Adviezen van de raad Raad inzake de Luchtverontreiniging aan de minister., 1965; 71-73
      - Interimrapport luchtverontreiniging, met bijlagen, 1965, 71
      - Bijdrage van de Juridische Commissie aan het Interimrapport luchtverontreiniging, 1965, 72
      - Grondslagen van het regeringsbeleid inzake de luchtverontreiniging, 1965, 73
- INVENTARIS RAAD VOOR DE LUCHTVERONTREINIGING, II.
  - Stukken van algemene aard, A.
    - Jaarverslag over jaren 1971 en 1972, 1973; 1
    - Rapporten "overzichten van de van de toestand met betrekking tot de luchtverontreiniging in Nederland gedurende de jaren 1973-1976" waarin opgenomen jaarverslagen over 1973-1977, 1976-1978; 2-3
      - 1973 en 1974; met jaarverslagen over 1973, 1974 en 1975, 1976, 2
      - 1975 en 1976; met jaarverslagen over 1976 en 1977, 1978, 3
    - Notulen van de Raad., 1970-1981; 4-10
      Incompleet.
      - 1970-1971, 4
      - 1972, 5
      - 1973, 6
      - 1974, 7
      - 1975, 8
      - 1976, 9
      - 1977-1981, 10
    - Agenda's en vergaderstukken van de Raad., 1970-1981; 11-13
      - 1970-1974, 11
      - 1975-1976, 12
      - 1977-1981, 13
    - Notulen van het Presidium., 1971-1980; 14-15
      - 1971-1975, 14
      - 1976-1980, 15
    - Agenda's en vergaderstukken van het Presidium., 1971-1980; 16
  - Stukken betreffende bijzondere onderwerpen, B.
    - Stukken betreffende de instelling, samenstelling en werkwijze van de Raad en de Commissies., 1971-1980; 17
    - Adviezen, uitgebracht aan de Minister, omtrent te treffen maatregelen op het gebied van de luchtverontreiniging, met bijlagen., 1971-1980; 18-39
      - Ontwerp Besluit fonds luchtverontreiniging. 1971-1972, 18
      - Ontwerp Beschikking aanwijzing Rijnmond als saneringsgebied en de instelling van een saneringscommissie voor dat gebied. 1971-1974, 19
      - Ontwerp Besluit taakvervulling provinciale en gemeentelijke toezichtambtenaren luchtverontreiniging. 1972, 20
      - Ontwerp Besluit typekeuring motorrijtuigen luchtverontreiniging. 1972, 21
      - Ontwerp Heffingenbesluit brandstoffen luchtverontreiniging. 1972-1974, 22
      - Rapport van de Werkgroep Inspraak en Beroep Milieuhygiëne. 1974-1975, 23
      - Bijdragenbesluit provincies luchtverontreiniging. 1975, 24
      - Relatie Wet inzake de luchtverontreinigingontwerp van Afvalstoffenwet. 1975, 25
      - Wetsontwerp reorganisatie binnenlands bestuur, 1975, 26
      - Uitlaatgassen twee- en driewielige motorvoertuigen. 1975, 27
      - Ontwerp Besluit loodgehalte in benzine. 1976, 28
      - Grenswaarden SO2 en standaardrook. 1976, 29
      - Gecombineerde vergunningverlening Wet inzake de luchtverontreiniging en Hinderwet. 1976, 30
      - Indicatief meerjarenprogramma luchtverontreiniging. 1976, 31
      - Wijziging Inrichtingenbesluit art. 19, eerste lid, Wet inzake de luchtverontreiniging. 1976-1977, 32
      - Nota milieuhygiënische normen 1976. 1976-1977, 33
      - Ontwerp Besluit chloorfluorkoolwaterstoffen in spuitbussen. 1977, 34
      - Wetsontwerp tot instelling van een Centrale Raad voor de Milieuhygiëne. 1977, 35
      - Wetsontwerp algemene bepalingen milieuhygiëne. 1977-1979, 36
      - Zwavel in brandstoffen. 1978, 37
      - Besluit permanente eisen motorrijtuigen luchtverontreiniging. 1979, 38
      - SO2-beleidskaderplan. 1979-1980, 39
    - Commissies
      - Notulen en agenda van de Commissie van Bezinning en Redaktie., 1974; 40
      - Notulen en agenda van de Voorbereidingscommissie Prae-advies Binnenlands Bestuur., 1975; 41
      - Notulen en agenda's van de Voorbereidingscommissie Advies Wijziging Inrichtingenbesluit., 1975-1977; 42
      - Notulen en agenda's van de Commissie Jaarverslag., 1975-1978; 43
      - Notulen en agenda's van de Commissie Advies Indicatief Meerjarenprogramma., 1976; 44
      - Notulen en agenda's van de Commissie Advies Normennota., 1976; 45
      - Notulen en agenda van de Commissie Advies Ontwerp Wet Algemene Bepalingen Milieuhygiëne., 1977; 46
      - Notulen en agenda's van de Commissie Spuitbussen., 1977; 47
      - Notulen en agenda's van de Commissie Zwavel in Brandstoffen., 1978; 48
      - Notulen en agenda's van de Commissie SO2 Beleidskaderplan., 1978-1980; 49
      - Notulen en agenda's van de Commissie NOx., 1980-1981; 50
    - Werkgroepen
      - Notulen en agenda's van de Werkgroep Grensoverschrijdende Luchtverontreiniging., 1973-1974; 51
      - Notulen en agenda's van de Werkgroep Samenwerking met België en Duitsland m.b.t. het meten inzake de luchtverontreiniging en de aansluiting van de nationale meetnetten op elkaar., 1973-1974; 52
      - Notulen en agenda's van de Werkgroep Vaststellen van Grenswaarden., 1973-1976; 53
      - Notulen en agenda's van de Werkgroep Twee- en Driewielige Motorvoertuigen., 1974-1975; 54
      - Notulen en agenda's van de Werkgroep Vergunningenbeleid., 1976-1977; 55